【裁判字號】    99,易,22
【裁判日期】    990212
【裁判案由】    竊盜
【裁判全文】
臺灣基隆地方法院刑事判決              99年度易字第22號
公  訴  人  臺灣基隆地方法院檢察署檢察官
被      告  乙○○
上列被告因竊盜等案件，經檢察官提起公訴（99年度偵字第46號
），本院判決如下：
    主  文
乙○○共同攜帶兇器竊盜，累犯，處有期徒刑柒月；又共同攜帶
兇器竊盜，累犯，處有期徒刑柒月。應執行有期徒刑拾月。
    理  由
一、犯罪事實：
    乙○○前因竊盜等案件，經臺灣花蓮地方法院以95年度林簡
    字第34號判決判處有期徒刑4月確定，於民國95年8月28日易
    科罰金執行執行完畢。詎其猶不知悔改，竟與其堂兄曾玉山
    （另行起訴）意圖為自己不法之所有，共同基於竊盜之犯意
    聯絡，為下列犯行：
    (一)乙○○與曾玉山於97年4月10日下午某時，在臺北縣瑞芳
      鎮深澳漁港附近，見某部自用小客車停放在該處，該自用
      小客車前後分別懸掛甲○○所有之P8-0127號車牌1面及易
      清雄所有之8309-FL號車牌1面，竟持客觀上可供凶器使用
      之T型扳手及梅花扳手各2支，竊取該2面車牌，得手後將
      該2面車牌改懸掛在曾玉山竊得之車牌號碼LQ-8833號自用
      小客車車頭及車尾，藉此躲避查緝。
    (二)乙○○與曾玉山於97年4月11日下午5時許，駕駛竊得之車
      牌號碼4891-KM號自用小客車，至基隆市山海觀社區附近
      ，持客觀上可供凶器使用之T型扳手及梅花扳手各2支，竊
      取丙○○所有之1967-QL號車牌2面，得手後先將4891-KM
      號車牌2面卸下，藏放在該部自用小客車後行李箱內，改
      懸掛車牌號碼1967-QL號車牌2面在該部自用小客車上，藉
      此躲避查緝。
    嗣乙○○於97年4月12日下午4時50分許，正要駕駛上開原車
    牌號碼LQ-8833號自用小客車（車頭懸掛P8-0127號車牌，車
    尾懸掛8309-FL號車牌）搭載曾玉山、友人王煜群、賴璿宇
    外出，為警在基隆市○○區○○街與和豐街口察覺形跡有異
    ，上前盤查而查獲，並經警扣得上開竊車所用之T型扳手及
    梅花扳手各2支（業據本院另案97年度易字第311號沒收執行
    完畢）。
二、認定事實所依據之證據及理由：
    (一)被告自白：被告於偵查及本院審理中自白前開犯行。
    (二)證人甲○○、丙○○、曾玉山於警詢之證述內容。
    (三)門號0000000000、0000000000、0000000000未出帳通話明
      細、通聯調閱查詢單、申請人資料、車號8309-ＦＬ、Ｌ
      Ｑ-8833的車籍查詢-基本資料詳細畫面、交通部公路總局
      台北區監理所基隆監理站98年10月8日北監基一字第09800
      12360號函及後附之附件、交通部公路總局台中區監理所
      南投監理站98年10月14日中監投字第0980016043號函暨後
      附附件、交通部公路總局台中區監理所彰化監理站98年
      10月13日中監彰字第0980025591號函暨後附附件（車號Ｌ
      Ｑ-8833）、交通部公路總局台北區監理所基隆監理站98
      年10月8日北監基一字第0980012359號函及後附之附件、
      交通部公路總局台北區監理所98年10月13日北監車字第
      0980048574號函暨後附附件、台北市監理處98年10月14日
      北市監牌字第09861842100號函暨後附附件、基隆市警察
      局車輛尋獲電腦輸入單、贓物認領保管單及照片。
三、論罪與科刑：
  (一)又按刑法第321條第1項第3款之攜帶兇器竊盜罪，係以行為
    人攜帶兇器竊盜為其加重條件，此所謂兇器，其種類並無限
    制，凡客觀上足對人之生命、身體、安全構成威脅，具有危
    險性之兇器均屬之，且祇須行竊時攜帶此種具有危險性之兇
    器為已足，並不以攜帶之初有行兇之意圖為必要。被告為竊
    盜犯行時所攜帶之Ｔ字型扳手及梅花扳手鉗，均為金屬材質
    ，質地堅硬，且甚尖銳，業據被告供明在卷，顯均為具有危
    險性之兇器（最高法院79年台上字第5253號判例意旨參照）
    。核被告所為，係犯刑法第321條笫1項第3款之攜帶兇器竊
    盜罪
  (二)被告與曾玉山間，有犯意聯絡及行為分擔，為共同正犯。
  (三)又被告前曾受事實欄所載有期徒刑之執行，有臺灣高等法院
    被告前案紀錄表在卷可稽，其於有期徒刑之執行完畢後，5
    年內故意再犯有期徒刑以上之罪，為累犯，應加重其刑。
  (四)被告所犯上開犯行，犯意各別，應分論併罰。
  (五)本院審酌被告年輕力盛，不思以已力賺取生活之資，妄以竊
    盜方式快速獲取財物，其行為殊不值取，惟慮及其犯後坦承
    犯行等一切情狀，分別量處如主文所示之刑，並定其應執行
    之刑，以示儆懲。
  (六)至扣案T型扳手及梅花扳手各2支，業經本院另案以97年度易
    字第311號判決宣告沒收，業經執行而滅失，爰不予宣告沒
    收。
四、據上論斷，應依刑事訴訟法第284條之1、第299條第1項前段
    ，刑法第28條、第321條第1項第3款、第47條第1項、第51條
    笫5款，判決如主文。
本案經檢察官丁○○到庭執行職務。
中    華    民    國    99    年    2     月    12    日
                  刑事第四庭法  官    何怡穎
以上正本證明與原本無異。
如不服本判決應於收受送達後10日內向本院提出上訴書狀，並應
敘述具體理由；其未敘述上訴理由者，應於上訴期間屆滿後20日
內向本院補提理由書(均須按他造當事人之人數附繕本)「切勿逕
送上級法院」。
中    華    民    國    99    年    2     月    12    日
                             書記官   翁其良
附錄論罪法條：
刑法第321條
犯竊盜罪而有左列情形之一者，處6月以上、5年以下有期徒刑：
一  於夜間侵入住宅或有人居住之建築物、船艦或隱匿其內而犯
    之者。
二  毀越門扇、牆垣或其他安全設備而犯之者。
三  攜帶兇器而犯之者。
四  結夥三人以上而犯之者。
五  乘火災、水災或其他災害之際而犯之者。
六  在車站或埠頭而犯之者。
前項之未遂犯罰之。

司法院資訊處製作；財團法人民間司法改革基金會備份。
